【裁判字號】    90,易,510
【裁判日期】    900226
【裁判案由】    妨害秩序
【裁判全文】
臺灣高雄地方法院刑事判決                            九十年度易字第五一號
    公  訴  人  臺灣高雄地方法院檢察署檢察官
    被      告  甲○○
右列被告因妨害秩序案件，經檢察官提起公訴（八十九年度偵字第一００六七號），
本院判決如左：
    主  文
甲○○連續以文字公然煽惑他人犯罪，處有期徒刑陸月，如易科罰金，以佰元折算
壹日。
大立日報仟貳佰貳拾份、中國新聞報共壹萬陸仟捌佰柒拾份、長紅立報貳仟佰捌
拾份、中國聯合報肆仟零捌拾份，均沒收。
    事  實
一、甲○○明知六合彩賭博、販售六合彩明牌均係犯罪行為，仍基於煽惑他人犯罪之
    概括犯意，自民國（下同）八十九年三月初起至同年五月三日止，在其所經營位
    於高雄市○○○路四六二號之台灣綠色企業有限公司內，印製大立日報、中國新
    聞報、長紅立報、中國聯合報等刊載俗稱「明牌」之六合彩賭博預測號碼，可作
    為每星期二、四簽押六合彩參考之六合彩賭博明牌文字之刊物，以每份新台幣（
    下同）五角之價格，連續販賣予不特定之客戶，供該客戶持以公然出售予不特定
    之賭徒，煽惑不特定人處觸犯賭博罪簽賭財物，而連續以文字公然煽惑他人犯罪
    。嗣於八十九年五月三日零時三十分許，經臺灣高雄地方法院檢察署檢察官率警
    在上址為警當場查獲，並扣得其所有之六合彩明牌刊物大立日報共三千二百二十
    份（在公司內扣得五十五份，另於公司門口貨車上扣得三千一百六十五份）、中
    國新聞報共一萬六千八百七十份（在公司內扣得五千七百二十份，此部分起訴書
    誤載為五千二百七十份；另於公司門口貨車上扣得一萬一千一百五十份，此部分
    起訴書亦誤載為一千一百五十份）、長紅立報二千三百八十份、中國聯合報四千
    零八十份。
 二、案經高雄市政府警察局鼓山分局移送臺灣高雄地方法院檢察署檢察官偵查起訴
     。
    理  由
一、右開事實，業據被告甲○○於警、偵訊及本院審理時坦承不諱，復有當場查獲之
    前揭大立日報共、中國新聞報、長紅立報、中國聯合報等刊物扣案可資佐證，按
    六合彩賭博係政府禁止且極力取締之犯罪行為，為公知之事實，而販售六合彩明
    牌足以助長賭風，引起他人簽賭，亦屬公知事實，被告明知向其訂購上開刊物之
    客戶，係用以販賣予不特定之社會大眾，仍為其等印製上開刊物予以販售圖利，
    其有幫助購入上開刊物之客戶煽惑他人犯罪之犯行，至為明確，而堪認定。
二核被告印製六合彩名牌刊物，供不特定客戶持以販賣予不特定之人簽押六合彩參
    考，其不特定之客戶係犯刑法第一百五十三條第一款之以文字公然煽惑他人犯罪
    之罪，而其所為則係該罪之幫助犯。公訴人認被告係屬單獨正犯，尚有未洽。被
    告前後多次幫助犯行，時間緊接，手段相同，觸犯同一罪名之罪，顯係基於概括
    犯意反覆為之，應依連續犯之規定論以一罪。爰審酌被告大量印製六合彩明牌供
    人販賣，助長賭博風氣，敗壞社會風俗，惡性非輕，惟念其印製時間不長，獲利
    非鉅，及其犯後坦承犯行，態度尚可，前亦無犯罪前科，有臺灣高雄地方法院檢
    察署刑案資料查註紀錄表在卷可參，素行尚佳等一切情狀，量處如主文所示之刑
    ，並諭知易科罰金之折算標準。扣案之大立日報共三千二百二十份、中國新聞報
    共一萬六千八百七十份、長紅立報二千三百八十份、中國聯合報四千零八十份，
    為被告所有，且分別係其供犯罪所用之物，業經被告供明在卷，併依刑法第三十
    八條第一項第二款宣告沒收。
三、至公訴人認被告所印製之前揭大立日報部分，係另案偵辦之被告洪振坤所委託印
    製乙節，業據被告供述僅新聞報導之該張係洪振坤委託印製，另刊載六合彩賭博
    明牌之夾頁部分，則係其自行印製後所夾放等語在卷，並經另案被告洪振坤於偵
    查中為相同供述互核可佐，且有被告與洪振坤訂立之合約書一份附偵查卷可稽，
    依該合約書內載委託被告印製之報紙張數確僅為一張，而本件扣案之大立日報，
    總共二大張，第一、二版合併為一張內均刊載新聞時事，僅中間夾頁該張刊載六
    合彩明牌一情，有扣案之大立日報在卷可稽，與其餘扣案之中國新聞報、長紅立
    報、中國聯合報等所登載之內容，除版面數行為時事新聞外，其餘內容均屬印製
    數字或繪有圖樣之六合彩明牌者不同，堪認被告陳稱大立日報之六合彩明牌夾頁
    係伊自行印製夾放等語，尚非虛辭。此外，並無其他積極證據足認該六合彩明牌
    之夾頁係另案被告洪振坤所委託印製，故此部分起訴事實，要難認為真實，惟與
    前揭有罪之基礎事實同一，無礙被告前開罪行之成立。附此敘明。
據上論斷，應依刑事訴訟法第二百九十九條第一項前段，刑法第三十條第一項前段、
第五十六條、第一百五十三條第一款、第四十一條、第三十八條第一項第二款，罰金
罰鍰提高標準條例第一條、第二條，判決如主文。
中      華      民      國    九十      年      二      月    二十六    日
                                  臺灣高雄地方法院刑事庭
                                      法  官  陳淑卿
右正本證明與原本無異。
如不服本判決，應於判決送達後十日內，向本院提出上訴狀。
                                      書記官  陳朝宗
中    華    民    國     九十     年      二      月      二十六      日
附錄本案論罪科刑法條全文：
刑法第一百五十三條：
以文字、圖畫演說或他法，公然為左列行為之一者，處二年以下有期徒刑，拘役或一
千元以下罰金：
一、煽惑他人犯罪者。
二、煽惑他人違背法令，或抗拒合法之命令者。


司法院資訊處製作；財團法人民間司法改革基金會備份。
